# 请问代收代交的个税算是关联交易吗

提问人：光爷 20462046 时间：2020-09-10 08:05:07
求助陈版主：公司股改个人股东需要交个税，分 5 年缴纳，每年都是由公司代交后再找个人股东收钱，请问这算不算关联交易；股东中有控股个人股东和持股比例低于5%的股东。一般代交后一个月之后就会收到股东方的款项！@chenyiwei

回答人：chenyiwei
属于关联方往来。在公司代为缴纳和股东归还公司代垫资金之间的期间内，公司对股东有应收款，该项应收款构成关联方资金占用。